# 新三板企业挂牌费用

提问人：PIL 时间：2016-04-01 13:26:28
企业于 2015 年 12 月 25 日收到股转公司同意企业挂牌的函， 2016 年 1 月 11 日在股转公司系统挂牌公开转让。企业与券商签订的股改合同规定企业收到股转公司出具的挂牌审查意见并成功挂牌之日起 10 个工作日内向券商支付尾款 40 万元（合同总额 100 万元），请问成功挂牌之日是指 12 月 25 日还是 1 月 11 日？若为 1 月 11 日，是否将 40 万在 16 年入管理费用还是按券商实际工作进度在 15 年进行分摊？

回答人：chenyiwei
按字面解释，“成功挂牌之日”应为实际挂牌之日（2016.1.11）。理论上服务费可按券商的实际工作进度分摊，实际操作中一般在实际支付时计入管理费用。